Inventaris van de archieven van de Ordedienst en de Binnenlandse Strijdkrachten, en Afwikkelingsbureau, 1941-1956
Nationaal Archief, Den Haag
- Archief van het Centraal Afwikkelingsbureau Binnenlandse Strijdkrachten, (1944) 1945-1948 (1949-1951, 1965), 6
  - Staf, 6.1
    - Correspondentie, 6.1.2
      - Stukken betreffende vorderen van en voorzien in inkwartiering, onderhoud en transport en het schadeloosstellen van rechthebbenden, 1944-1948; 1229-1299; 71 pakken
        - Mi - Mon., 1270
        - Mor - My., 1271
        - Na - Ne., 1272
        - No - Oor., 1273
        - Oos - Oz., 1274
        - Pa - Pf., 1275
        - Ph - Pril., 1276
        - Prin - Reer., 1277
        - Rees - Rie., 1278
        - Rig - Rool., 1279
        - Room - Ry., 1280
        - Sa - Schep., 1281
        - Scher - Schuts., 1282
        - Schutt - Sli., 1283
        - Slo - Sno., 1284
        - Sny - Stat., 1285
        - Stav - Stoo., 1286
        - Stop - Sz., 1287
        - Ta - Ti., 1288
        - To - Ty., 1289
        - Ub - Ve.l, 1290
        - Verb - Verm., 1291
        - Vers - Vogels., 1292
        - Vogelz - Vrien., 1293
        - Vries - Wal., 1294
        - Walb - Wek., 1295
        - Wel - Wim., 1296
        - Wil - Wold., 1297
        - Wolf - Ys., 1298
        - Ve - Zy., 1299
      - Stukken betreffende de vordering van goederen, gebouwen en geld alsmede opgaven van gearresteerde en of vrijgelaten geïnterneerden, politieke gevangenen, (vermeende) NSB-ers en andere verdachte personen, 1945; 1300-1322; 23 pakken
        Gerangschikt naar plaatsnaam.
        - Aa - Baa., 1300
        - Bad - Bei., 1301
        - Bel - Bor., 1302
        - Bre - Dei., 1303
        - Del - Fij., 1304
        - G., 1305
        - Ha - Hel., 1306
        - Hen - Hoe., 1307
        - Hoo - La., 1308
        - Le - Li., 1309
        - Lo - Maa., 1310
        - Mau - Ne., 1311
        - Ni - Ol., 1312
        - Om - Ov., 1313
        - Pe - Ro., 1314
        - Ru - Schi., 1315
        - Scho - Sle., 1316
        - Slo - Sta., 1317
        - Ste - Ud., 1318
        - Uf - Val., 1319
        - Var - Vle., 1320
        - Vo - Wil., 1321
        - Win - Zwe., 1322
      - Stukken betreffende arrestaties, vorderingen, aanrijdingen, taxaties et cetera geordend op familienaam of naam van de onderneming, 1945; 1323-1325; 3 omslagen
        - A - J., 1323
        - L., 1324
        - P - T., 1325
      - Stukken betreffende de aanmelding en keuring van personeel, 1945; 1326; 1 omslag
      - Dossiers inzake diverse onderwerpen, 1945-1946; 1327; 1 pak
        Apeldoorn
        Politieke betrouwbaarheid bewoners en goederen pand Weverstraat 5
        Herbegraven twee lichamen op begraafplaats Breukelen
        Den Dolder
        Rapport zuivering Willem Arntz stichting
        Den Haag
        Rapport aanhouding persoon met verschillende vervalste papieren van de BS.
        Rapport schietincident afzetting Hollands Spoor
        Klachten en opheffing voorpost Arrestatieploeg school in de Breedstraat
        Diefstal van wapens en munitie
        Werkwijze B.R. Portheine als arts in de bijzondere strafgevangenis
        Huiszoeking bij een vermeende Gestapo-agent.
        Made
        Houding gemeentepersoneel tijdens de bezettingstijd
        Medemblik
        Kosten van het opnieuw droogleggen van de Wieringermeer
        Rijswijk
        Beschrijving en tekening van een schuilplaats voor voertuigen.(In de Duitse taal gesteld)
        Optreden van de BS bij een huiszoeking
        Rotterdam
        Rapport havenstaking Waalhaven
        Dossier zwarte handel (voedselvoorziening)
        Dossier veeverstrekking in West-Nederland
        Optreden bewakers hulpgevangenis Hillevliet
        Commentaar op een artikel over de Maastunnel in oorlogstijd
        Sellingen
        Opgaven van verbrand of doodgeschoten vee met naam boeren
        Staphorst
        Houding commandant van een compagnie te Staphorst tegenover zijn mensen
        Utrecht
        Naamlijst marechaussee en zuivering te Geldermalsen
        Beoordeling personeel behorende tot de Raad van Arbeid w.o. leden (vermeende) NSB-ers
        Zeist
        Beoordeling personeel van de distributiedienst en van het gasbedrijf
        Beoordeling personeel Ortskommando
        Dordrecht Diefstal chocolade, veroordeling vijf personen, 1946
      - Stukken betreffende de uitvoering van de regeling vordering bureauruimte, 1945-1947; 1328-1330; 2 pakken en 1 omslag
        - Schoolgebouwen, 1945., 1328; 1 omslag
        - Andere gebouwen, plaatsen A - N, 1329
        - Andere gebouwen, plaatsen O - Z., 1330
      - Kopieën van minuten van uitgaande stukken ten behoeve van het hoofd van het Centraal Afwikkelingsbureau BS, 1945-1947; 1331-1336; 5 omslagen en 1 pak
        - 1945 oktober 24 - november 23, 1331
        - 1945 november 24 - december 22, 1332; 1 pak
        - 1946 maart 19 - juni 22, 1333
        - 1946 juni 24 - december 30, 1334
        - 1947 januari 3 - juli 30, 1335
        - 1947 augustus 1 - oktober 20, 1336
      - Dossier inzake de organisatie, legering en de werkwijze van de onder het Centraal Afwikkelingsbureau Binnenlandse Strijdkrachten behorende bureaus, 1946; 1337; 1 omslag
        Met losbladige agenda.
      - Dossier Zwolle, schadedocumentatie BS van het Centraal Bureau Vergoedingen Militaire Vorderingen, 1946; 1338; 1 omslag
      - Dossier Leeuwarden, schadedocumentatie BS van het Centraal Bureau Vergoedingen Militaire Vorderingen, 1946; 1339; 1 omslag
      - Dossier Assen, schadedocumentatie BS van het Centraal Bureau Vergoedingen Militaire Vorderingen, 1946; 1340; 1 omslag
      - Dossier Apeldoorn, schadedocumentatie BS van het Centraal Bureau Vergoedingen Militaire Vorderingen, 1946; 1341; 1 omslag
      - Dossier Utrecht, schadedocumentatie BS van het Centraal Bureau Vergoedingen Militaire Vorderingen, 1946; 1342; 1 omslag
      - Dossier 't Gooi, schadedocumentatie BS van het Centraal Bureau Vergoedingen Militaire Vorderingen, 1946; 1343; 1 omslag
      - Rapporten inzake de inhoud van archiefbestanddelen, 1949; 1344; 2 stukken
        In juni 2000 droeg de heer C.Ch. Westerveld een verzameling documenten waaronder de onder dit inventarisnummer beschreven archiefbescheiden m.b.t. de OD aan het Centraal Archievendepot van het Ministerie van Defensie over. De heer C.Ch. Westerveld was secretaris van de Reünistenkring voormalig OD (v.m. AHK-OD). De in de collectie aangetroffen originele archiefbescheiden opgemaakt of ontvangen door het AHK-OD in afwikkeling zijn teruggebracht in dit archief. In de collectie Westerveld zijn kopieën van deze bescheiden opgelegd.
      - Stukken betreffende de voordracht voor en toekenning van een Koninklijke Onderscheiding, 1950-1951; 1345; 2 stukken
        De onder dit inventarisnummer beschreven archiefbescheiden zijn in juni 2000 door de heer C.Ch. Westerveld overgedragen aan het Centraal Archievendepot van het Ministerie van Defensie. Zie verder de opmerkingen in het N.B. onder inventarisnummer 1344.
      - Brief van C. Ch. Westerveld aan jhr. P.J. Six inzake een reünie van de OD/BS met als bijlage een overzicht van de reünisten met bijbehorende gegevens betreffende deze personen, 1965; 1346; 1 stuk
        De onder dit inventarisnummer beschreven archiefbescheiden zijn in juni 2000 door de heer C.Ch. Westerveld overgedragen aan het Centraal Archievendepot van het ministerie van Defensie. Zie verder de opmerkingen in het N.B. onder inventarisnummer 1344
  - Bijkantoor Den Haag, 6.2
    - Register van gevorderde rijwielen en goederen, [1946]; 1347; 1 deel
    - Ingekomen en minuten van uitgaande stukken, 1946-1947; 1348; 1 omslag
      Dossier Den Haag, met losbladige agenda.
  - Bijkantoor Delft, 6.3
    - Ingekomen en minuten van uitgaande stukken, 1945-1947; 1349; 1 pak
      Dossier Delft, met losbladige agenda.
  - Bureau VI, 6.4
    - Agenda's van ingekomen en uitgaande stukken, 1945-1947; 1350-1353; 4 delen
      - Nrs. 5001 - 8325, 1945 juli 4 - 1946 december 4, 1350
      - Nrs. 8326 - 11826, 1946 december 4 - 1947 mei 16, 1351
      - Nrs. 11827 - 14926, 1947 mei 16 - december 12, 1352
      - Nrs. 14927 - 18169, 1947 augustus 8 - 1948 januari 8, 1353
    - Ingekomen stukken bij het hoofd van bureau VI, Liquidatie Motorpark, kapitein B. Sluijter, 1945-1946; 1354; 1 pak
    - Stukken betreffende de organisatie, taak en taakuitvoering van het CAB-BS, 1945-1947; 1355; 1 pak
    - Stukken betreffende de beëindiging van het militair dienstverband van vrijwilligers van de BS, 1945-1946; 1356; 1 omslag
  - Bureau XII, 6.5
    - Circulaire inzake de toezending van een documentatieformulier ten behoeve van de geschiedschrijving van de OD, 1947; 1357; 1 stuk
      De onder dit inventarisnummer beschreven archiefbescheiden zijn in juni 2000 droeg de heer C.Ch. Westerveld overgedragen aan het Centraal Archievendepot van het Mministerie van Defensie. Zie verder de opmerkingen in het N.B. onder inventarisnummer 1344!
  - Bureau XV en XVI, 6.6
    - Ingekomen en minuten van uitgaande stukken, 1945; 1358; 1 omslag
  - Bureau XVIII, 6.7
    - Ingekomen stukken, 1946; 1359; 1 omslag
  - Bureau XX, 6.8
    - Ingekomen en minuten van uitgaande stukken, 1946; 1360; 1 pak
  - Bureau XXIV, 6.9
    - Agenda van uitgaande stukken, 1946-1947; 1361; 1 deel
- Archieven van de afwikkeling in de diverse gewesten, 7
  De primaire ordening van deze archieven is naar organisatie. De stukken zijn geordend per gewest; binnen de gewesten is de hiërachie gevolgd: gewestelijk commandant, districtscommandanten en plaatstelijk commandant, voor zover deze zijn aangetroffen.
  - Gewest 1 - Friesland, 1945-1946, 7.1
    - Stukken betreffende in beslag genomen en gevorderde goederen, gelden en waardepapieren, transport en leveranties ten behoeve van het militaire apparaat, het rapporteren daarover en het schadeloos stellen van rechthebbenden, 1945-1946; 1362; 1 omslag
    - Verslagen van besprekingen tussen ir. Th. Brouwer, sergeant H. van Balen en luitenant Bultshuis te Leeuwarden over de financiële zaken van weduwen van gesneuvelde BS-ers, 1946; 1363; 1 omslag
  - Gewest 2 - Groningen, 1945-1946, 7.2
    - Gewestelijk commandant, 7.2.1
      - Agenda's van ingekomen en uitgaande stukken, 1945-1946; 1364-1365; 2 delen
        - Nrs. 1 - 1943., 1364
        - Nrs. 1944 - 3561., 1365
      - Agenda van ingekomen en uitgaande stukken van de gewestelijke staf, 1945; 1366; 1 deel
      - Register houdende gegevens inzake uitgegeven en/of ingekomen orders, 1945; 1367; 1 katern
      - Stukken betreffende het inrichten van plaatselijke bewarings- en verblijfskampen voor politieke gevangenen, (vermeende) gewezen NSB-ers en collaborateurs, met overzichten en de financiële afwikkeling daarvan, 1945; 1368; 1 pak
      - Stukken betreffende in beslag genomen, gevorderde en vermiste goederen, gelden en waardepapieren van (vermeende) NSB-ers en collaborateurs, opgaven van ontslagen- en gevangen gedetineerden, transport en leveranties ten behoeve van het militaire apparaat, het rapporteren daarover en het schadeloosstellen van rechthebbenden, 1945-1946; 1369; 1 pak
    - Districtscommandanten, 7.2.2
      - Districtscommandant stad Groningen, 7.2.2.1
        - Register inzake in beslag genomen gelden van (vermeende) NSB-ers en Lüneburgers, 1945; 1370; 1 katern
        - Stukken betreffende in beslag genomen, gevorderde en vermiste, (on-)roerende goederen, gelden en waardepapieren van (vermeende) NSB-ers en collaborateurs, geïnterneerden, transport en leveranties ten behoeve van het militaire apparaat, het rapporteren daarover en het schadeloosstellen van rechthebbenden, 1945-1946; 1371; 1 pak
      - Districtscommandant II - Haren, 7.2.2.2
        - Register betreffende het in bruikleen geven van rijwielen, 1945; 1372; 1 katern
        - Stukken betreffende in beslag genomen, gevorderde en vermiste goederen, gelden en waardepapieren van (vermeende) NSB-ers en collaborateurs, het rapporteren daarover en het schadeloosstellen van rechthebbenden, 1945; 1373; 1 omslag
      - Districtscommandant III - Zuidhorn, 7.2.2.3
        - Stukken betreffende in beslag genomen, gevorderde en vermiste goederen, het rapporteren daarover en het schadeloosstellen van rechthebbenden, 1945; 1374; 1 omslag
      - Districtscommandant IV - Warffum, 7.2.2.4
        - Stukken betreffende in beslag genomen, gevorderde en vermiste goederen, gelden en waardepapieren alsmede opgaven van gearresteerde (vermeende) NSB-ers en collaborateurs, en het rapporteren daarover, 1945-1946; 1375; 1 pak
      - Districtscommandant V - Loppersum, 7.2.2.5
        - Stukken betreffende in beslag genomen, gevorderde en vermiste goederen, waardepapieren alsmede opgaven van gearresteerde (vermeende) NSB-ers en collaborateurs en het vorderen van legeringsruimten ten behoeve van het interneren van deze gearresteerden, 1945; 1376; 1 omslag
      - Districtscommandant VI - Winschoten, 7.2.2.6
        - Stukken betreffende in beslag genomen, gevorderde en vermiste goederen, gelden en waardepapieren van (vermeende) NSB-ers en collaborateurs, het vorderen van legeringsruimten ten behoeve van het interneren van deze gevangenen, het rapporteren daarover en het schadeloosstellen van rechthebbenden, 1945; 1377; 1 omslag
      - Districtscommandant VII - Veendam, 7.2.2.7
        - Stukken betreffende in beslag genomen, gevorderde en vermiste goederen, gelden en waardepapieren van (vermeende) NSB-ers en collaborateurs alsmede opgaven van gearresteerde (vermeende) NSB-ers en collaborateurs en het vorderen van legeringsruimten ten behoeve van deze gevangenen, het rapporteren daarover en het schadeloosstellen van rechthebbenden, 1945-1946; 1378; 1 pak
  - Gewest 3 - Drenthe, 1945-1946, 7.3
    - Gewestelijk commandant, 7.3.1
      - Stukken betreffende in beslag genomen, gevorderde en vermiste goederen, gelden en waardepapieren van (vermeende) NSB-ers en collaborateurs, werving en tewerkstelling, transport en leveranties ten behoeve van het militaire apparaat, het rapporteren daarover en het schadeloos stellen van rechthebbenden, 1945; 1379; 1 pak
      - Stukken betreffende verordeningen, instructies, richtlijnen, orders, voorschriften, publicaties en bekendmakingen, 1945; 1380; 1 pak
      - Ingekomen en minuten van uitgaande stukken, 1945-1946; 1381-1391; 9 omslagen en 2 pakken
        - Staf Gewestelijk Commandant Assen., 1381; 1 pak
        - Gezagstroepen te Westerbork., 1382
        - Bevelhebber Nederlandse Strijdkrachten., 1383; 1 pak
        - Militair Gezag., 1384
        - Koninklijke Landmacht., 1385
        - District Hoogeveen., 1386
        - District Meppel., 1387
        - District Roden., 1388
        - District Zuidlaren., 1389
        - District Coevorden., 1390
        - Regionaal Betaalmeester voor Groningen, Friesland en Drenthe., 1391
    - Districtscommandanten, 7.3.2
      - Districtscommandant II - Beilen/Westerbork, 7.3.2.1
        - Stukken betreffende in beslag genomen waardepapieren en de bewaking van het Bewarings- en Verblijfskamp Westerbork, 1945; 1392; 1 omslag
      - Districtscommandant III - Borger, 7.3.2.2
        - Agenda van ingekomen en uitgaande stukken, 1945; 1393; 1 deel
          Losbladig.
        - Ingekomen en minuten van uitgaande stukken, 1945; 1394; 1 pak
        - Stukken betreffende in beslag genomen, gevorderde en vermiste goederen, gelden en waardepapieren van (vermeende) NSB-ers en collaborateurs, transport en leveranties ten behoeve van het militaire apparaat, het rapporteren daarover en het schadeloos stellen van rechthebbenden, 1945; 1395; 1 omslag
        - Stukken betreffende verordeningen, instructies, richtlijnen, orders, voorschriften, publicaties en bekendmakingen, 1945; 1396; 1 omslag
      - Districtscommandant IV - Coevorden, 7.3.2.3
        - Ingekomen en minuten van uitgaande stukken, 1945; 1397; 1 omslag
        - Ingekomen stukken bij de plaatselijke commandanten van Oosterhesselen, Noord en Oost Schoonebeek, Dalen en Coevorden, 1945; 1398; 1 pak
        - Stukken betreffende in beslag genomen, gevorderde en vermiste goederen, gearresteerden, gelden en waardepapieren van (vermeende) NSB-ers en collaborateurs, transport en leveranties ten behoeve van het militaire apparaat, het rapporteren daarover en het schadeloos stellen van rechthebbenden, 1945; 1399; 1 omslag
        - Stukken betreffende verordeningen, instructies, richtlijnen, orders, voorschriften, publicaties en bekendmakingen, 1945; 1400; 1 omslag
      - Districtscommandant V - Diever, 7.3.2.4
        - Stukken betreffende in beslag genomen, gevorderde en vermiste goederen, gelden en waardepapieren van (vermeende) NSB-ers en collaborateurs en opgave gevangenen, 1945; 1401; 1 omslag
      - Districtscommandant VI - Emmen, 7.3.2.5
        - Plaatselijk commandant Valthermond, 7.3.2.5.1
          - Index van ingekomen opdrachten en mededelingen, 1945; 1402; 1 katern
          - Ingekomen en minuten van uitgaande stukken, 1945; 1403; 1 pak
          - Correspondentie met onder hem ressorterende secties, 1945; 1404; 1 omslag
          - Stukken betreffende in beslag genomen, gevorderde en vermiste goederen, gelden en waardepapieren van (vermeende) NSB-ers en collaborateurs, werving en tewerkstelling, transport en leveranties ten behoeve van het militaire apparaat, het rapporteren daarover en het schadeloos stellen van rechthebbenden, 1945; 1405; 1 omslag
          - Verklaringen van plaatselijke commandanten inzake uit Duitsland gerepatrieerde dwangarbeiders alsmede ondergedoken dwangarbeiders ten behoeve van het verkrijgen van distributiebescheiden, [1945]; 1406; 1 omslag
        - Plaatselijk commandant Nieuw Weerdinge, 7.3.2.5.2
          - Stukken betreffende verordeningen, instructies, richtlijnen, orders, voorschriften, publicaties en bekendmakingen, 1945; 1407; 1 pak
      - Districtscommandant VII - Hoogeveen, 7.3.2.6
        - Ingekomen en minuten van uitgaande stukken, 1945; 1408; 1 omslag
        - Stukken betreffende verordeningen, instructies, richtlijnen, orders, voorschriften, publicaties en bekendmakingen, 1945; 1409; 1 pak
        - Stukken betreffende gevorderde en vermiste goederen, interneren van (vermeende) NSB-ers en collaborateurs en het behoeve van het militaire apparaat rapporteren daarover, 1945; 1410; 1 omslag
        - Stukken betreffende de beschrijving van het voormalig Duitse kamp te Arlo, 1945; 1411; 1 omslag
      - Districtscommandant VIII - Meppel, 7.3.2.7
        - Ingekomen en minuten van uitgaande stukken, 1945; 1412; 1 pak
        - Stukken betreffende in beslag genomen, gevorderde en vermiste goederen, gearresteerden, gelden en waardepapieren van (vermeende) NSB-ers en collaborateurs, transport en leveranties ten behoeve van het militaire apparaat, het rapporteren daarover en het schadeloos stellen van rechthebbenden, 1945; 1413; 1 pak
        - Stukken betreffende verordeningen, instructies, richtlijnen, publicaties en bekendmakingen, orders en voorschriften, 1945; 1414; 1 pak
        - Plaatselijk commandant Meppel, 7.3.2.7.1
          - Register houdende de ingekomen orders, 1945; 1415; 1 deel
          - Stukken betreffende verordeningen, instructies, richtlijnen, orders, voorschriften, publicaties en bekendmakingen, 1945; 1416-1418; 3 omslagen
            - Plaatselijk commandant., 1416
            - Commandant 1 Compagnie., 1417
            - Commandant 2 Compagnie., 1418
        - Plaatselijk commandant De Wijk, 7.3.2.7.2
          - Stukken betreffende verordeningen, instructies, richtlijnen, orders, voorschriften, publicaties en bekendmakingen, 1945; 1419; 1 pak
        - Plaatselijk commandant Nijeveld, 7.3.2.7.3
          - Stukken betreffende verordeningen, instructies, richtlijnen, orders, voorschriften, publicaties en bekendmakingen, 1945; 1420; 1 pak
        - Plaatselijk commandant Havelte, 7.3.2.7.4
          - Stukken betreffende verordeningen, instructies, richtlijnen, orders, voorschriften, publicaties en bekendmakingen, 1945; 1421-1423; 2 omslagen en 1 pak
            - Plaatselijke commandant., 1421; 1 pak
            - Commandant 1 Compagnie., 1422
            - Commandant 2 Compagnie., 1423
      - Districtscommandant IX - Roden, 7.3.2.8
        - Ingekomen en minuten van uitgaande stukken, 1945; 1424; 1 omslag
      - Districtscommandant X - Zuidlaren, 7.3.2.9
        - Ingekomen en minuten van uitgaande stukken, 1945; 1425; 1 omslag
  - Gewest 4 - Overijssel en de Noord-Oost Polder, 1945-1947, 7.4
    - Agenda´s, diverse archiefvormers, 7.4.1
      Van deze agenda´s is niet meer precies te achterhalen door welke archiefvormer ze oorspronkelijk zijn opgemaakt.
      - Agenda van ingekomen en uitgaande stukken, 1944-1945; 1426; 1 omslag
        Incompleet en losbladig.
      - Alfabetische index op ingekomen en uitgaande stukken, 1945; 1427; 1 deel
        Zie ook inv. nr. 1431.
      - Agenda van ingekomen stukken, 1945; 1428; 1 deel
        Incompleet.
      - Agenda van ingekomen en uitgaande stukken, 1945; 1429; 1 deel
      - Agenda van ingekomen en uitgaande stukken, 1945; 1430; 1 omslag
        Losbladig, verzameling.
      - Agenda van ingekomen en uitgaande stukken, 1945; 1431; 1 deel
        Zie ook inv. nr. 1427.
      - Agenda´s van ingekomen en uitgaande stukken, 1945-1946; 1432-1433; 2 delen
        - Ingekomen stukken., 1432
        - Uitgaande stukken., 1433
      - Agenda van ingekomen en uitgaande stukken, 1945-1946; 1434; 1 deel
        Archiefvormer mogelijk 4 Militaire Afdeling in het District 1, 8 Compagnie Gezagstroepen.
    - Gewestelijk commandant Zwolle, strijdend gedeelte, 7.4.2
      - Agenda van uitgaande stukken, 1945; 1435; 1 omslag
        Losbladig
      - Minuten van uitgaande stukken, 1945; 1436; 1 omslag
      - Ingekomen en minuten van uitgaande stukken van de gewestelijke commandant G.D.E.J. Hotz en de onder hem behorende plaatselijke- en districtscommandanten van het Strijdend Gedeelte van de Nederlandse Binnenlandse Strijdkrachten, 1945; 1437-1438; 2 pakken
        - 1945 maart - mei, 1437
        - 1945 juni - november, 1438
      - Correspondentie tussen de staf van het gewest Zwolle en de plaatselijk commandant Enschede, 1945; 1439; 1 omslag
      - Stukken betreffende verordeningen, instructies, richtlijnen, orders, voorschriften, publicaties en bekendmakingen, 1945; 1440; 1 pak
      - Stukken betreffende persoonlijke gegevens van gearresteerden, politiek geïnterneerden, (vermeende) NSB-ers, Gestapo-agenten en collaborateurs, 1945; 1441; 1 pak
      - Verslagen van besprekingen van de commandanten, 1945 februari - juni; 1442; 1 omslag
      - Correspondentie met het Bewakingsbataljon Noord-Oostpolder te Emmeloord, 1945; 1443; 1 omslag
      - Correspondentie met het Bewakingsbataljon Twente te Enschede, 1945; 1444; 1 omslag
      - Correspondentie met de districtscommandant Salland te Raalte en de bataljonscommandant van 1 Bataljon 11 Regiment Infanterie te Harderwijk, 1945; 1445; 1 omslag
      - Stukken betreffende betalingen met betrekking tot geleverde diensten en goederen ten behoeve van de Nederlandse Binnenlandse Strijdkrachten aan rechthebbenden, 1945; 1446; 1 omslag
      - Ingekomen en minuten van uitgaande stukken van het Afwikkelingsbureau van het Gewestelijke Stafbureau nummer 14, 1945-1946; 1447-1448; 2 omslagen
        - 1945, 1447
        - 1946, 1448
      - Stukken betreffende in beslag genomen, gevorderde en vermiste goederen, gelden en waardepapieren van (vermeende) NSB-ers en collaborateurs, het rapporteren daarover en het schadeloos stellen van rechthebbenden, 1945-1947; 1449; 1 omslag
      - Overzicht van de organisatie van het Militair Gezag en de Nederlandse Strijdkrachten, [1945]; 1450; 1 stuk
    - Gewestelijk commandant Zwolle, niet strijdend gedeelte, 7.4.3
      - Ingekomen en minuten van uitgaande stukken, 1945; 1451; 1 omslag
    - Overijssel Intendance, 7.4.4
      - Register houdende ontvangen en uitgegeven goederen, 1945-1946; 1452; 1 deel
    - Bewakingstroepen, 7.4.5